【裁判字號】    99,訴,975
【裁判日期】    991224
【裁判案由】    毒品危害防制條例
【裁判全文】
臺灣基隆地方法院刑事判決               99年度訴字第975號
公  訴  人  臺灣基隆地方法院檢察署檢察官
被      告  郭文宏
上列被告因違反毒品危害防制條例案件，經檢察官提起公訴（99
年度毒偵字第2052號），被告於準備程序進行中，就被訴事實為
有罪之陳述，經本院合議庭裁定由受命法官獨任進行簡式審判程
序，判決如下：
    主  文
郭文宏施用第一級毒品，累犯，處有期徒刑柒月。
    事  實
一、郭文宏前因施用毒品案件，先後2 次經本院裁定送觀察勒戒
    後，均認無繼續施用毒品傾向，先後於民國87年12月31日、
    91年7 月9 日執行完畢釋放出所，經臺灣基隆地方法院檢察
    署檢察官分別以87年度偵字第5540號、91年度毒偵字第134
    號為不起訴處分確定；又因施用第一級毒品案件，經本院於
    94年4 月11日以94年度訴字第163 號判處有期徒刑7 月確定
    ；復因施用第一級毒品案件，經本院於94年7 月29日以94年
    度訴字第590 號判處有期徒刑6 月確定。上開二案接續執行
    ，於95年7 月31日縮刑期滿執行完畢（構成累犯）；又因施
    用第一級毒品及持有第二級毒品案件，分別經臺灣高等法院
    以96年度上訴字第904 號判處有期徒刑8 月、本院以96年度
    基簡字第7485號判處有期徒刑3 月，並經臺灣高等法院以96
    年聲減字第14 66 號裁定分別減刑為4 月、1 月又15日，應
    執行有期徒刑5 月確定；嗣又因施用第一級、第二級毒品案
    件，分別經本院以96年度訴字第433 號、96年度易字第479
    號判處有期徒刑11月、7 月確定，又因施用第一級毒品案件
    ，經本院以96年度訴字第873 號判處有期徒刑10月確定。上
    開4 案接續執行，於99年3 月24日假釋出監（保護管束期滿
    日期為99年5 月3 日），嗣假釋期滿未經撤銷，未執行之刑
    ，以已執行論（構成累犯）。
二、詎郭文宏猶無法戒除毒癮，基於施用第一級毒品海洛因之犯
    意，於99年9 月21日某不詳時間，在其基隆市○○區○○路
    164 之4 號3 樓住處內，以將海洛因加水稀釋置入針筒內注
    射手臂血管之方式，施用第一級毒品海洛因1 次。嗣因其為
    列管之毒品人口，經警於99年9 月22日17時許在基隆市○○
    路、愛三路口處盤查，經取得郭文宏同意後採集其尿液送驗
    ，結果呈嗎啡陽性反應，而查悉上情。
三、案經基隆市警察局第一分局報告臺灣基隆地方法院檢察署檢
    察官偵查起訴。
    理  由
一、本件被告所犯者非為死刑、無期徒刑、最輕本刑為3 年以上
    有期徒刑之罪或高等法院管轄第一審案件，其於準備程序進
    行中，先就被訴事實為有罪之陳述，經告知其簡式審判程序
    之旨，並聽取公訴人及被告之意見後，本院依刑事訴訟法第
    273 條之1 第1 項之規定，裁定由受命法官獨任進行簡式審
    判程序，且依同法第273 條之2 規定，簡式審判程序之證據
    調查，不受第159 條第1 項、第161 條之2 、第161 條之3
    、第163 條之1 及第164 條至第170 條規定之限制，合先敘
    明。
二、上開事實，業據被告郭文宏於偵查及本院審理時均坦承在卷
    ，而被告為警所採集之尿液經送驗結果，呈嗎啡陽性反應，
    此有列管毒品人口尿液檢體採集送驗紀錄表、台灣檢驗科技
    股份有限公司出具之濫用藥物檢驗報告各1 份附卷可稽（見
    偵查卷第7 、8 頁），堪認被告之自白與事實相符，堪以採
    信。按犯毒品危害防制條例第10條施用毒品之罪者，檢察官
    應聲請法院裁定，令被告入勒戒處所觀察、勒戒，經觀察、
    勒戒後，無繼續施用毒品之傾向者，應即釋放，並由檢察官
    為不起訴處分，有繼續施用毒品之傾向者，則由檢察官先聲
    請法院裁定令入戒治處所施以強制戒治，俟強制戒治期滿，
    再行釋放，並由檢察官為不起訴處分；而依前開規定觀察勒
    戒或強制戒治執行完畢釋放後，5 年內再犯施用毒品之罪者
    ，檢察官應依法追訴，毒品危害防制條例第20條第1 項、第
    2 項、第23條第2 項分別定有明文。倘被告於5 年內已再犯
    ，經依法追訴處罰，縱其第3 次（或第3 次以上）再度施用
    毒品之時間，在初犯經觀察、勒戒或強制戒治執行完畢5 年
    以後，已不合於「5 年後再犯」之規定，且因已於「5 年內
    再犯」，顯見其再犯率甚高，原實施觀察、勒戒或強制戒治
    ，已無法收其實效，即應依該條例第10條處罰（參照最高法
    院95年度第7 次刑事庭會議決議、97年度第5 次刑事庭會議
    決議）。查被告前因施用毒品案件，先後2 次經本院裁定送
    觀察勒戒後，均認無繼續施用毒品傾向，先後於87年12月31
    日、91年7 月9 日執行完畢釋放出所，經臺灣基隆地方法院
    檢察署檢察官分別以87年度偵字第5540號、91年度毒偵字第
    134 號為不起訴處分確定；又因施用第一級毒品案件，經本
    院於94年4 月11日以94年度訴字第163 號判處有期徒刑7 月
    確定等情，有臺灣高等法院被告前案紀錄表附卷足佐，足認
    被告於觀察勒戒執行完畢後，5 年內已再犯施用毒品罪，經
    依法追訴處罰後，又再犯本件施用第一級毒品之罪，揆諸前
    揭說明，自應予依法論科。
三、查海洛因係毒品危害防制條例第2 條第2 項第1 款所規定之
    第一級毒品，核被告所為，係犯毒品危害防制條例第10條第
    1 項之施用第一級毒品罪。被告持有第一級毒品海洛因之低
    度行為，應為施用第一級毒品之高度行為所吸收，不另論罪
    。被告有事實欄一所載之前案紀錄暨科刑執行情形，有臺灣
    高等法院被告前案紀錄表在卷可稽，其於受有期徒刑之執行
    完畢後，5 年內故意再犯有期徒刑以上之本罪，為累犯，應
    依刑法第47條第1 項之規定加重其刑。爰審酌被告犯罪之動
    機、曾有施用毒品之前科仍不知戒除，惟犯罪後坦承犯行，
    且所犯之施用毒品犯行乃戕害自己身心健康，並未危及他人
    等一切情狀，量處如主文所示之刑，以資懲儆。
據上論斷，應依刑事訴訟法第273 條之1 第1 項、第299 條第1
項前段，毒品危害防制條例第10條第1 項、第23條第2 項，刑法
第11條前段、第47條第1 項，判決如主文。
本案經檢察官王亞樵到庭執行職務。
中    華    民    國    99    年    12    月    24    日
                  刑事第五庭法  官    蔡和憲
上正本證明與原本無異
對於本件判決如有不服，應於收受送達後10日內，向本院提出上
訴書狀，上訴於臺灣高等法院，並按他造當事人之人數附具繕本
。
中    華    民    國    99    年    12    月    24    日
                            書記官    翁其良
論罪法條：
毒品危害防制條例第10條
施用第一級毒品者，處 6 月以上 5 年以下有期徒刑。
施用第二級毒品者，處 3 年以下有期徒刑。

司法院資訊處製作；財團法人民間司法改革基金會備份。
